【裁判字號】    98,易,887
【裁判日期】    981126
【裁判案由】    恐嚇取財等
【裁判全文】
臺灣苗栗地方法院刑事判決               98年度易字第887號
公  訴  人  臺灣苗栗地方法院檢察署檢察官
被      告  甲○○
上列被告因恐嚇取財等案件，經檢察官提起公訴（98年度偵字第
3077號），本院裁定改依簡式審判程序審理，判決如下：
    主  文
甲○○犯竊盜罪，累犯，處有期徒刑陸月；又犯恐嚇取財罪，累
犯，處有期徒刑壹年拾月。應執行有期徒刑貳年。
    事  實
一、甲○○因施用毒品案件，經本院於民國97年3 月19日以97年
    度苗簡字第203 號判決，判處有期徒刑5 月，於97年4 月25
    日確定，並於97年11月18日因縮刑期滿執行完畢。
二、詎其猶不知悔改，仍意圖為自己不法之所有，分別基於竊盜
    及恐嚇取財之犯意，先於97年12月19日上午7 時許，見被害
    人乙○○所飼養之賽鴿於北部山區進行飛行訓練，竟趁該批
    賽鴿飛行經過之際，以將尼龍網1 個（未扣案，已丟棄）架
    置山區之方式，將乙○○所有之賽鴿3 隻竊取得手，事後再
    依賽鴿腳環上繫有乙○○「0000-000000 」之電話號碼，撥
    打電話予乙○○並向其恐嚇有賽鴿3 隻在手，如欲取回賽鴿
    ，須以新臺幣（下同）15萬元贖回，致使乙○○因畏懼賽鴿
    遭殺害而同意給付贖款，經雙方討價還價後，終以4 萬元達
    成協議，並約定於同日下午4 時許，由乙○○前往苗栗縣公
    館鄉○○○○道下交付贖款。而乙○○旋即向警方報案，並
    由員警陪同前往到場埋伏守候，是時甲○○亦依約騎乘車牌
    號碼為IKJ-220 號之重型機車並搭載不知情之胡忠光（另為
    不起訴處分）抵達該處，胡忠光先行下車後，甲○○隨即以
    行動電話與乙○○聯絡，待確認乙○○位置後，便騎乘前揭
    機車至乙○○車旁以取得贖款4 萬元（已花用殆盡），同時
    告知賽鴿之藏置處，而甲○○取得贖款後即搭載胡忠光離去
    ，又因員警對於附近路況不熟，致無法尾隨查緝到案。迄98
    年3 月13日上午12時20分許，警方前往胡忠光位於苗栗縣苗
    栗市嘉盛里嘉盛9 之1 號住處搜索，並對其詢問後，始循線
    查悉上情。
三、案經乙○○訴由彰化縣警察局移請臺灣苗栗地方法院檢察署
    檢察官偵查起訴。
    理  由
一、本件被告甲○○犯係死刑、無期徒刑、最輕本刑為3 年以上
    有期徒刑以外之罪，其於本院準備程序中就前揭被訴事實為
    有罪之陳述，經受命法官告知簡式審判程序之旨，並聽取其
    與公訴人之意見後，本院認無不得或不宜改依簡式審判程序
    進行之處，爰依刑事訴訟法第273 條之1 第1 項、第284 條
    之1 ，本院合議庭裁定由受命法官獨任依簡式審判程序審理
    ；又簡式審判程序之證據調查，依刑事訴訟法第273 條之2
    規定，不受同法第159 條第1 項審判外陳述排除之限制，再
    被告對於卷內之各項證據，亦不爭執證據能力，故卷內所列
    之各項證據，自得作為證據，合先敘明。
二、上揭事實，業據被告於本院審理時坦承不諱，核與證人乙○
    ○、胡忠光於警詢中證述、證人即查獲警員陳緯弘、胡忠光
    於偵查中證述之情節相符，且有彰化縣警察局98年8 月26日
    彰警刑偵二字第0980045867號函文、職務報告書各1 份、臺
    灣苗栗地方法院檢察署勘驗筆錄1 份、警員蒐證現場錄影翻
    拍照片4 張在卷可稽。故本案被告上開自白，顯與事實相符
    ，應堪信實。是本件事證明確，被告上開竊盜、恐嚇取財犯
    行洵堪認定，應予以依法論科。
三、核被告所為係犯刑法第320 條第1 項竊盜罪、第346 條第1
    項恐嚇取財罪。另被告有事實欄所載論罪科刑執行之情形，
    此有臺灣苗栗地方法院檢察署刑案資料查註紀錄表及臺灣高
    等法院被告前案紀錄表各1 份在卷可查，其受有期徒刑執行
    完畢後，5 年之內故意再犯有期徒刑以上刑之本罪，為累犯
    ，應依刑法第47條第1 項規定加重其刑。至於被告所犯上開
    2 罪間，犯意各別，行為互殊，且觸犯構成要件相異之罪名
    ，自應分論併罰。爰審酌被告前於92年間以相同之犯罪方式
    ，犯竊盜、恐嚇取財罪經本院以93年度易字第500 號判決判
    處有期徒刑1 年8 月，復經臺灣高等法院臺中分院以94年度
    上易字第1258號判決上訴駁回確定在案，其猶不知悔改，復
    以相同之犯罪方法再度犯案，且被告素行不佳，正值壯年竟
    不思以正當途徑獲取報酬，仍貪圖不勞而獲，其惡性非輕，
    行為實無可取，惟兼念及其犯後坦承犯行、態度尚佳、犯罪
    所得非鉅等一切情狀，爰分別量處如主文所示之刑，並合併
    定其應執行之刑，以資警懲。至供本案被告犯罪所使用之尼
    龍網1 個，未據扣案，無證據證明現仍存在，為免將來執行
    困難，爰不予宣告沒收。
據上論斷，應依刑事訴訟法第273 條之1 第1 項、第299 條第1
項前段，刑法第320 條第1 項、第346 條第1 項、第47條第1 項
、第51條第5 款、刑法施行法第1條之1，判決如主文。
本案經檢察官黃明正到庭執行職務。
中    華    民    國    98    年    11    月    26    日
                  刑事第三庭  法  官  許蓓雯
以上正本證明與原本無異。
如不服本判決應於收受判決後10日內向本院提出上訴書狀，並應
應敘述具體理由。其未敘述上訴理由者，應於上訴期間屆滿後20
日內向本院補提理由書( 均須按他造當事人之人數附繕本) 「切
勿逕送上級法院」。告訴人或被害人如對本判決不服者，應具備
理由請求檢察官上訴，其上訴期間之計算係以檢察官收受判決正
本之日期為準。
                              書記官  許千士
中    華    民    國    98    年    11    月    26    日
本案論罪科刑法條：
中華民國刑法第320條第1項
意圖為自己或第三人不法之所有，而竊取他人之動產者，為竊盜
罪，處5  年以下有期徒刑、拘役或 5 百元以下罰金。
中華民國刑法第346條第1項
意圖為自己或第三人不法之所有，以恐嚇使人將本人或第三人之
物交付者，處6 月以上5 年以下有期徒刑，得併科1 千元以下罰
金。


司法院資訊處製作；財團法人民間司法改革基金會備份。
